---
title: "Economia Naranja"
author: "Luis Davaria"
date: "27/7/2020"
output: html_document
---

```{r}
orangeec <- read.csv('/home/davaria/Documentos/platzi/Fundamentos-de-R/data/orangeec/orangeec.csv')
data(orangeec)
summary(orangeec)
```
Hay correlacion entre aporte economia naranja al PIB y tasa 
```{r}
pairs(orangeec[,6:10])
```
```{r}
```


```{r}
library(ggplot2)
```


```{r}

ggplot()+
  geom_histogram(data=orangeec, aes(x=Internet.penetration...population),
                 fill="violet", color="red",
                 binwidth = 5)+
  # Anadir label's faltantes en el eje x guiandonos con ek bindwith
  #seq(limite_inicial, limite_final, increment)
  scale_x_continuous(breaks=seq(40, max(100), 5))+
  labs(x="Penetracion de internet en la poblacion",y="Cantidad de paises",
       title="Penetracion de internet en los paises de LATAM")+
  theme(panel.background = element_blank(), panel.grid = element_blank(),
        panel.grid.minor = element_blank())
```

Promedio de PIB per capita
```{r}
library(dplyr)
economy <- mean(orangeec$GDP.PC)
economy
```
Mutamos nuestro dataframe añadiendo columna Strong_economy
```{r}

  orangeec <- orangeec %>%
    mutate(Strong_economy = ifelse(GDP.PC < economy,
                                   "Por debajo del promedio",
                                   "Sobre- Arriba promedio pib per capita"))
```

Creamos nuestro boxplot
```{r}
ggplot(orangeec,aes(x=Strong_economy, y = Creat.Ind...GDP,
                    fill=Strong_economy))+
  geom_boxplot(alpha= 0.4)+
  labs(x ="Tipo de pais", y = "Aporte de economia narajana al pib",
       title= "Aporte de la economia naranja en pib paises latam con alto y bajo  pib per capita")+
  theme(legend.position = "none")+
  theme(panel.background = element_blank(),
        panel.grid.major = element_blank(),
        panel.grid.minor = element_blank())
```

Nuestro bloxplot indica que los paises sobre el prom en pib per capita , tienen una dispersion mucho mas altaen cuanto a los aportes de la ecnonomia naranja. Nota: Confirmar con desviacion estandar
